# 请教大家，将公园（公益性）作为其他非流动资产入帐是否正确。

提问人：dokiezhu 时间：2013-03-13 08:08:12
查了一下准则，只找到公益性生物资产的内容。如果该公园是免费的，又不具有公益性生物资产的特定方面的功能。请教大家应该怎样处理，作为其他非流动资产是否合理？

回答人：chenyiwei
是准备发城投债的地方政府融资平台公司？ 公益性的基础设施不能为企业带来未来经济利益，其本身不能确认为以营利为目的的企业的资产。 如果公司与政府签订正规的BT协议，约定由企业出资建造公益性基础设施后一段时间内由政府回购，则回购款可以按折现值（摊余成本）列报为一项长期应收款。但公园设施本身不能确认为公司自身的资产。
相关规定：《财政部 发展改革委 人民银行 银监会关于制止地方政府违法违规融资行为的通知》（财预[2012]463号）： 　　三、加强对融资平台公司注资行为管理 　　地方政府对融资平台公司注资必须合法合规，不得将政府办公楼、学校、医院、公园等公益性资产作为资本注入融资平台公司。严格执行《土地管理法》等有关规定，地方政府将土地注入融资平台公司必须经过法定的出让或划拨程序。以出让方式注入土地的，融资平台公司必须及时足额缴纳土地出让收入并取得国有土地使用证；以划拨方式注入土地的，必须经过有关部门依法批准并严格用于指定用途。融资平台公司经依法批准利用原有划拨土地进行经营性开发建设或转让原划拨土地使用权的，应当按照规定补缴土地价款。地方各级政府不得将储备土地作为资产注入融资平台公司，不得承诺将储备土地预期出让收入作为融资平台公司偿债资金来源。

提问人：匆匆太匆匆 时间：2013-07-29 20:55:24
请教版主，若我公司（城投类公司）为政府融资建设一个公益性的公园，建成后享有公园的产权和部分经营物业，但公园本身是免费的，竣工验收后我公司应该把这个公园计列什么科目？固定资产么？如果这样的话光折旧摊销就亏死了呀

回答人：chenyiwei
请说明你公司持有该公园的目的？政府是否给予回购或者保底收益承诺？成本预计通过何种途径收回？该公园预计能否为你公司带来土地升值、更多卖地收入等经济利益流入？

提问人：匆匆太匆匆 时间：2013-07-30 07:49:57
政府不予回购，无保本收益承诺，成本通过捆绑其他项目土地出让金返还得到弥补。预计不能通过公园得到土地升值更多卖地收入等经济利益流入。该公园可申请持有也可移交政府，我们在分析方案到底持有好还是不好。能否公允价值计量？

回答人：chenyiwei
1 、该资产未来经济利益能否流入存在较大不确定性，不符合资产的定义。 2 、“公允价值计量”的公允价值也可能难以取得，需注意这种情况下的公允价值更应按照预计未来现金流量现值确定，采用重置成本法评估公允价值是不合适的，因为未能体现“资产计量金额不能高于预计可回收金额”的原则。